臺灣彰化地方法院刑事判決
                                      110年度易字第500號
公  訴  人  臺灣彰化地方檢察署檢察官 
被      告  林正雄


                    （現因另案在法務部○○○○○○○執行中）
上列被告因竊盜案件，經檢察官提起公訴（110年度偵字第1088
、2963號），本院裁定依簡式審判程序判決如下：
    主  文
林正雄犯侵入住宅竊盜罪，處有期徒刑捌月；又犯竊盜罪，處有
期徒刑肆月，如易科罰金，以新臺幣壹仟元折算壹日；又犯踰越
安全設備竊盜罪，處有期徒刑陸月，如易科罰金，以新臺幣壹仟
元折算壹日；又犯毀越安全設備侵入住宅竊盜未遂罪，處有期徒
刑伍月，如易科罰金，以新臺幣壹仟元折算壹日。
上開得易科罰金部分，應執行有期徒刑壹年，如易科罰金，以新
臺幣壹仟元折算壹日。
未扣案如附表所示之物均沒收，於全部或一部不能沒收或不宜執
行沒收時，追徵其價額。
    事  實
一、林正雄分別意圖為自己不法之所有，而為下列行為：
  ㈠於民國109年7月11日下午2時許，至彰化縣○○市○○路0段0巷00
    號無極天元宮（亦為周家綺、王癸元之住處）外，自周家綺
    2人停放於門外之機車上拿取大門鑰匙，打開大門後侵入周
    家綺2人上開住處，徒手竊取周家綺2人所有之綠色玉如意（
    含座）1座、龍玉1個、威士忌2瓶、貴州茅台酒1瓶、台灣茅
    台酒2瓶、紅酒2瓶、墨玉項鍊5條、玉手環4個、賓士車鑰匙
    1把、大門鑰匙1把（共計價值新臺幣【下同】3萬元），得
    手後即逃離現場。
  ㈡於109年7月11日下午2時41分許，在彰化縣○○鄉○○村○○巷00號
    潽濟壇內，徒手竊取金牌1面（重5錢，價值3萬2千元）及紅
    包1個（含2百元現金），得手後即逃離現場。
  ㈢於109年8月26日凌晨3時6分許，至周家綺、王癸元之上址住
    處外，持竹子伸入周家綺2人住處窗戶勾取王癸元所有之包
    包1個，再竊取其內之400元現金後，將包包置於周家綺2人
    住處外停放之自小客車上，得手後即逃離現場。
  ㈣於109年8月28日凌晨2時25分許，至周家綺、王癸元之上址住
    處外，持防風打火機燒破周家綺2人住處之窗戶玻璃，再打
    開窗戶侵入周家綺人住處，惟其於屋內搜尋財物未獲，而未
    竊取任何物品即離開現場。（以上侵入住宅部分均未據告訴
    ）。　　
二、案經周家綺、王癸元訴請彰化縣警察局彰化分局報告臺灣彰
    化地方檢察署檢察官偵查起訴。
    理  由
一、本案被告林正雄所犯為死刑、無期徒刑或最輕本刑為3 年以
    上有期徒刑以外之罪，其於準備程序中就被訴事實為有罪之
    陳述，經法官告知簡式審判程序之旨，並聽取檢察官之意見
    後，依刑事訴訟法第273 條之1 第1 項規定，裁定進行簡式
    審判程序，合先敘明。
二、訊據被告林正雄對於上揭犯罪事實坦承不諱，核與證人即告
    訴人周家綺、王癸元分別於警、偵訊中之證述，及證人蕭煉
    生於警詢中之證述情節相符，並有指認犯罪嫌疑人紀錄表1
    紙、監視錄影器翻拍照片32張、車輛詳細資料報表3紙及特
    徵比對圖1份等在卷可稽，足認被告上開自白核與事實相符
    。綜上，本件事證已臻明確，被告上開犯行均堪以認定，應
    予依法論科。
三、按刑法第321條第1項第2款將「門扇」、「牆垣」、「其他
    安全設備」並列，其所謂「門扇」專指門戶，為分隔住宅或
    建築物內外之出入口大門而言；所謂「其他安全設備」，則
    係指門扇、牆垣以外，依一般社會通念足認為防盜之一切設
    備者而言。而一般住宅之鐵窗、陽臺之落地玻璃門窗均具有
    防閑作用，依一般社會通念，皆為維護安全之防盜設備，自
    均屬該條款所謂其他安全設備。核被告林正雄就上開犯罪事
    實欄一、㈠所為，係犯刑法第321條第1項第1款之侵入住宅竊
    盜罪；就犯罪事實欄一、㈡所為，係犯刑法第320條第1項之
    竊盜罪；就犯罪事實欄一、㈢所為，係犯刑法第321條第1項
    第2款之踰越安全設備竊盜罪；就犯罪事實欄一、㈣所為，係
    犯刑法第321條第2項、第1項第1、2款之毀越安全設備侵入
    住宅竊盜未遂罪。被告就犯罪事實欄一、㈣所示之犯行，已
    著手於竊盜犯罪行為之實行而不遂，為未遂犯，爰依刑法第
    25條第2項規定減輕其刑。被告林正雄先後4次竊盜犯行間，
    犯意各別，行為互殊，應予分論併罰。爰審酌被告不思正當
    方式獲取所需物品，僅因缺錢花用，即恣意侵入他人住宅或
    毀越安全設備，竊取他人財物供己花用，顯然欠缺法紀觀念
    及尊重他人財產權之觀念，對社會秩序亦造成相當之危害，
    惟念其犯後已坦承犯行，兼衡其犯罪之動機、目的、手段、
    自述其國中畢業之智識程度、職業為廚師、未婚無子女之家
    庭狀況等一切情狀，分別量處如主文所示之刑，並就得易科
    罰金部分各諭知易科罰金之折算標準，併定其應執行之刑及
    諭知易科罰金之折算標準，以示懲儆。至本件被告先後竊取
    如附表所示之物，雖均未扣案，然係被告本件竊盜之犯罪所
    得，爰均依刑法第38條之1 第1 項前段、第3 項，宣告沒收
    之，於全部或一部不能沒收時，追徵其價額。
據上論斷，應依刑事訴訟法第273 條之1 第1 項、第299 條第1
項前段，刑法第320條第1項、第321 條第1 項第1款、第2款、第
2項、第25條第2項、第51條第5款、第41條第1 項前段、第8 項
、第38條之1 第1 項前段、第3 項，刑法施行法第1 條之1 ，判
決如主文。
本案經檢察官陳宗元提起公訴，檢察官林佳裕到庭執行職務。
中　　華　　民　　國　  110 　年 　　8　　月　　10　　日
                         刑事第一庭   法  官  紀佳良
以上正本證明與原本無異。
如不服本判決應於收受判決後20日內向本院提出上訴書狀，並應
敘述具體理由；其未敘述上訴理由者，應於上訴期間屆滿後20日
內向本院補提理由書（均須按他造當事人之人數附繕本）「切勿
逕送上級法院」。
告訴人或被害人對於判決如有不服具備理由請求檢察官上訴者，
其上訴期間之計算係以檢察官收受判決正本之日期為準。
中　　華　　民　　國　　110 　年　　8 　　月　　10　　日
                                      書記官　葉惠英
附錄本案論罪科刑法條：
刑法第320條
意圖為自己或第三人不法之所有，而竊取他人之動產者，為竊盜
罪，處5年以下有期徒刑、拘役或50萬元以下罰金。
意圖為自己或第三人不法之利益，而竊佔他人之不動產者，依前
項之規定處斷。
前二項之未遂犯罰之。
刑法第321條
犯前條第1項、第2項之罪而有下列情形之一者，處6月以上5年以
下有期徒刑，得併科50萬元以下罰金：
一、侵入住宅或有人居住之建築物、船艦或隱匿其內而犯之。
二、毀越門窗、牆垣或其他安全設備而犯之。
三、攜帶兇器而犯之。
四、結夥三人以上而犯之。
五、乘火災、水災或其他災害之際而犯之。
六、在車站、港埠、航空站或其他供水、陸、空公眾運輸之舟、
    車、航空機內而犯之。
前項之未遂犯罰之。
【附表】：
編號 被告竊取物品  數量     備 註  1 綠色玉如意（含座）  1 座 犯罪事實欄一、㈠  2 龍玉  1 個   3 威士忌  2 瓶    4 貴州茅台酒  1 瓶   5 台灣茅台酒  2 瓶   6 紅酒  2 瓶   7 墨玉項鍊  5 條   8 玉手環  4 個   9 賓士車鑰匙  1 把   10 大門鑰匙  1 把   11 金牌 1 面（重5錢，價值3萬2千元） 犯罪事實欄一、㈡  12 紅包 1 個（含2百元現金）   13 現金  400元 犯罪事實欄一、㈢